臺灣高雄地方法院刑事判決　　　　　　　　　　　　九十三年度簡上字第三四號
　　上　訴　人　甲○○
　　即　被　告
右上訴人因違反動產擔保交易法案件，不服臺灣高雄地方法院高雄簡易庭九十二年度
簡字第四九四五號中華民國九十二年十一月二十八日第一審判決（聲請簡易判決處刑
書案號：臺灣高雄地方法院檢察署九十二年度偵字第四九八四號），提起上訴，嗣訊
問被告後，因被告自白犯罪，經詢問被告、檢察官意見後，乃裁定改行簡式審判程序
，本院判決如左：
    主  文
原判決撤銷。
甲○○動產擔保交易之債務人，意圖不法之利益，將標的物出質，致生損害於債權人
，累犯，處有期徒刑參月，如易科罰金，以佰元折算壹日。
    事  實
一、甲○○前因違反麻醉藥品管理條例案件，於民國八十六年六月二十三日，經本院
    以八十六年度易字第四○四八號判決判處有期徒刑四月，因未上訴而確定，嗣於
    八十七年三月十五日執行完畢出監。
二、甲○○於九十一年四月十五日，向安泰商業銀行股份有限公司（下稱安泰銀行）
    貸款新臺幣（下同）十九萬元，且以動產擔保交易法動產抵押之方式，提供所有
    車牌號碼為ＺＬ─七八四五號之自用小客車，作為上開借款及利息之擔保，金額
    合計二十五萬三千零八十元，並經登記在案，為動產擔保交易之債務人。依借款
    契約約定，甲○○自九十一年五月十六日起至九十四年四月十六日止，分三十六
    期，應按月給付安泰銀行七千零三十元，且該車約定停放地點為高雄市前鎮區前
    鎮二巷二○六號，於上開借款清償前，僅得占有使用該車，不得任意將該車遷移
    、出賣、出質、移轉、抵押或為其他處分【嗣於九十一年六月二十四日，安泰銀
    行將上開動產抵押之權利，讓與乙○○○股份有限公司（下稱匯豐公司），並於
    九十一年七月十五日完成登記】。詎甲○○自九十一年五月十六日起，即拒絕清
    償，僅於九十三年二月二十五日匯款一萬元，且意圖為自己不法之利益，於九十
    一年四月二十五日，將上開車輛出質予高雄縣鳳山市○○○路五二四號之『金元
    當舖』，致生損害於債權人安泰銀行（權利移轉後，則為匯豐公司）。
三、案經匯豐公司訴由臺灣高雄地方法院檢察署檢察官聲請簡易判決處刑。
    理  由
一、右揭犯罪事實，業據被告甲○○於本院審理時坦白承認（詳本院九十三年二月二
    十六日審判筆錄），核與告訴代理人即匯豐公司職員王志鴻於偵查中指訴之情節
    大致相符（詳他字卷第四頁以下）。此外，復有貸款暨動產抵押契約書、本票、
    動產擔保交易（動產抵押）移轉契約書、動產擔保交易登記證明書、當票、汽（
    機）車過戶登記書、撥款委託書附偵查案卷可參（臺灣高雄地方法院檢察署九十
    二年度他字第八三七號卷、九十二年度偵字第四九八四號）可參。因被告自白顯
    與事實相符，是本件事證明確，被告犯行堪以認定。
二、核被告所為，係犯動產擔保交易法第三十八條之罪。又被告前因違反麻醉藥品管
    理條例案件，於民國八十六年六月二十三日，經本院以八十六年度易字第四○四
    八號判決判處有期徒刑四月，因未上訴而確定，嗣於八十七年三月十五日執行完
    畢出監等情，有臺灣高等法院被告全國前案紀錄表、臺灣高雄地方法院檢察署刑
    案資料查註紀錄表可參，其受有期徒刑執行完畢後，五年內再犯有期徒刑以上之
    罪，為累犯，應依刑法第四十七條規定，加重其刑。
三、原審認被告罪證明確，予以論罪科刑，固非無見，惟因(一)被告係於九十一年四月
    十五日，向安泰銀行貸款十九萬元，且以動產擔保交易法動產抵押之方式，提供
    所有車牌號碼為ＺＬ─七八四五號之自用小客車，作為上開借款及利息之擔保，
    金額合計二十五萬三千零八十元，嗣於九十一年六月二十四日，安泰銀行將上開
    動產抵押之權利，讓與告訴人匯豐公司，並於九十一年七月十五日完成登記等情
    ，有有前開貸款暨動產抵押契約書、本票、動產擔保交易（動產抵押）移轉契約
    書、動產擔保交易登記證明書可參。是原審判決引用聲請簡易判決處刑書，認被
    告以動產擔保交易附條件買賣之方式，向告訴人匯豐公司購買汽車，且以該車向
    告訴人匯豐公司貸得二十五萬三千零八十元（該金額係本金、利息之總和，貸款
    本金為十九萬元），即有違誤；(二)被告於九十一年四月二十五日，將上開車輛出
    質予高雄縣鳳山市○○○路五二四號之『金元當鋪』，有當票可參，原判決認被
    告於九十一年五、六月間出質，亦有錯誤；(三)被告曾於九十三年二月二十五日，
    匯款一萬元至告訴人匯豐公司帳戶等情，業據被告庭呈匯款單原本屬實（詳本院
    前審判筆錄），原審不及審究，致量刑過重，尚有未洽。被告上訴意旨，認量刑
    過重，指摘原判決不當，為有理由，且原判決亦可前開可議之處，自應由本院予
    以撤銷改判。爰審酌本件繫屬本院前，被告並未繳納一期分期款，致告訴人匯豐
    公司蒙受二十五萬三千零八十元之損失，犯罪所生損害非輕，惟念及被告坦承犯
    行，且參以被告於本院審理前，曾匯款一萬元至告訴匯豐公司帳戶，及本件未完
    全和解等一切情狀，量處如主文所示之刑，並諭知易科罰金之折算標準。
據上論斷，應依刑事訴訟法第四百五十五條之一第三項、第三百六十九條第一項前段
、第三百六十四條、第二百九十九條第一項前段、第二百七十三條之一第一項，動產
擔保交易法第三十八條、刑法第十一條前段、第四十七條、第四十一條第一項前段、
罰金罰鍰提高標準條例第一條前段、第二條，判決如主文。
中      華      民      國    九十三    年    二       月     二十七    日
                              臺灣高雄地方法院刑事第一庭
                                  審判長法官  林水城
                                        法官  陳銘珠
                                        法官  方百正
右正本證明與原本無異。
不得上訴。
                                        書記官 張金蘭
中    華    民    國      九十三      年      二      月      二十七  日
附錄本判決論罪科刑所依據之法條：
動產擔保交易法第三十八條
  動產擔保交易之債務人，意圖不法之利益，將標的物遷移、出賣、出質、移轉、抵
  押或為其他處分，致生損害於債權人者，處三年以下有期徒刑、拘役或科或併科六
  千元以下之罰金。
